臺灣苗栗地方法院刑事判決　　　　　　　　　　　　　九十一年度易字第四八一號
　　公　訴　人　臺灣苗栗地方法院檢察署檢察官
　　被　　　告　戊○○
　　選任辯護人　張智宏
右列被告因竊盜等案件，經檢察官提起公訴（九十一年度偵字第二五四一、二七五二
、二八○九號），本院判決如左：
    主  文
戊○○連續攜帶兇器竊盜，累犯，處有期徒刑壹年貳月；又意圖為自己不法之所有，
而侵占離本人所持有之物，處罰金壹仟元，如易服勞役，以參佰元折算壹日。
    事  實
一、戊○○前曾因竊盜等案件，經本院裁判定應執行刑有期徒刑一年，甫於民國八十
    九年十一月八日執行完畢，猶不知悔改，復意圖為自己不法之所有，並基於概括
    犯意，（一）先於九十一年四月十一日上午十時許，在苗栗縣公館鄉館南村十四
    鄰館南三六二號，趁該住宅當時無人之際，以所攜帶足供為兇器使用之鐵棒（未
    扣案），撬開一樓廚房之鐵窗，侵入住宅（未據告訴），竊取丙○○所有放置一
    、二樓客廳、房間內之音響、點唱機等電器品及不詳數額之現金，得手後，以車
    號一九三七號自小客車裝運離開，並賤售電器品予不詳姓名年籍之人，而將所得
    贓款花用殆盡，嗣經丙○○報警，經警於該屋廚房鐵窗上採得指紋送鑑驗而查獲
    。（二）復於九十一年五月初某日下午四、五時許，在苗栗市○○路大同國小附
    近路旁，發現懸掛車牌號碼為ＭＴ─九八一七號自用小客車（該車車體係丁○○
    所使用，而於九十一年四月二十九日二十三時許，在公館鄉玉谷村玉谷一０八之
    三號前失竊，其原車牌Ｈ二─００二六號二面，未尋獲。而該車所懸掛之ＭＴ─
    九八一七號車牌，原係乙○○所有，其車於九十一年五月一日十一時許，在銅鑼
    鄉中興工業區○區○○○道路發現失竊，該車車體迄未尋獲）車門未鎖，而以放
    置車外駕駛座旁地上之鑰匙，直接啟動電門竊取該車輛，得手後供為己用，嗣於
    九十一年五月九日十一時許，該贓車停放在苗栗市○○路大同國小附近路旁為警
    尋獲，並於車上照後鏡上採得指紋經送鑑驗而查獲。（三）戊○○另意圖為自己
    不法之所有，於九十一年七月五日凌晨二時二十分許，在苗栗縣公館鄉○○村○
    ○路一一五號公館郵局附近路上，撿拾離他人所持有之華南銀行金融卡一張（該
    金融卡原係甲○○所持有使用，於同年七月四日晚上十時許，在苗栗市○○路與
    博愛街口失竊之物），並於同日凌晨二時二十五分，持該金融卡在上述公館郵局
    提款機前，以隨意輸入四碼密碼之方式，欲詐領新台幣二萬元，惟因密碼錯誤而
    未遂，適經巡邏員警發現其深夜遊蕩，經盤問而查獲。
二、案經苗栗縣警察局移送暨其所屬苗栗分局報請臺灣苗栗地方法院檢察署檢察官偵
    查起訴。
    理  由
一、被告戊○○於本院審理中自白犯罪，請求依刑事訴訟法第四百五十一條之一第三
    項規定，為認罪協商，經公訴檢察官同意，其犯罪事實及求刑範圍為：
    (一)承認檢察官起訴之犯罪事實(二)求刑部分：被告連續竊盜罪，累犯，處有期徒刑
      一年二月；侵占遺失物罪，處罰金一千元，如易服勞役，以三百元折算一日，
      被告放棄上訴。經核與法無不合，應予准許。
二、核被告所為，係犯刑法第三百二十條第一項普通竊盜罪、第三百二十一條第一項
    第三款加重竊盜罪及同法第三百三十七條之侵占罪。被告所犯前後二次竊盜行為
    ，時間緊接、犯罪構成要件相同，顯係基於概括犯意所為，依連續犯規定以一罪
    論。其所犯二罪間，犯意各別、行為互殊，應予分論併罰。又其前因竊盜等案件
    ，經本院裁判定應執行刑有期徒刑一年，於八十九年十一月八日執行完畢，有台
    灣高等法院被告全國前案紀錄表在卷足參，其於有期徒刑執行完畢後五年內再犯
    有期徒刑之本罪，依累犯規定依法加重其刑。爰審酌被告之品行、犯罪之動機、
    目的、手段、所生之危害及犯罪後之態度等一切情狀，量處如主文所示之刑，並
    諭知罰金易服勞役之折算標準。至被告作案用之工具鐵棒因未扣案，為免發生執
    行困難，故未宣告沒收，並此敘明。
據上論斷，應依刑事訴訟法第四百五十一條之一第三項、第二百九十九條第一項前段
，刑法第五十六條、第三百二十一條第一項第三款、第三百三十七條、第四十七條、
第四十二條第二項，罰金罰鍰提高標準條例第一條前段、第二條，判決如主文。
本案經檢察官蔡宗熙到庭執行職務
中    華    民    國    九十一      年    九      月      三      日
                                    台灣苗栗地方法院刑事第一庭
                                          法  官   林  誌  誠
右正本證明與原本無異。
如不服本判決，應於判決送達後十日內向本院提出上訴狀( 應附繕本 )。
     書記官   李  達  成
中    華    民    國    九十一      年    九      月      三      日
附錄論罪科刑法條
刑法第三百二十一條
  犯竊盜罪而有左列情形之一者，處六月以上五年以下有期徒刑：
    一  於夜間侵入住宅或有人居住之建築物、船艦，或隱匿其內而犯之者。
    二  毀越門扇、牆垣或其他安全設備而犯之者。
    三  攜帶兇器而犯之者。
    四  結夥三人以上而犯之者。
    五  乘火災、水災或其他災害之際而犯之者。
    六  在車站、埠頭而犯之者。
  前項之未遂犯罰之。
刑法第三百二十條第一項
  意圖為自己或第三人不法之所有，而竊取他人之動產者，為竊盜罪，處五年以下有
  期徒刑、拘役或五百元以下罰金。
刑法第三百三十七條
  意圖為自己或第三人不法之所有，而侵占遺失物、漂流物或其他離本人所持有之物
  者，處五百元以下罰金。
